# 请教陈老师--关于非同控收购中的递延所得税问题

提问人：cpactaciaacca 时间：2020-02-24 08:05:32
陈老师，A公司收购一家非同控B公司，B公司账面有对外投资形成的长期股权投资增值（非合并子公司），需要确认递延所得税资产吗？如果对外投资的企业是定额征收企业，请问这种情况，在并购日需要借“资本公积”，贷“递延所得负债”吗？

回答人：chenyiwei
1 、对外投资形成的长期股权投资增值（非合并子公司），如果被投资方是联营企业或合营企业，且在可预见的未来无对外处置该项股权的计划，可以不确认与评估增值相关的递延所得税负债；其他情况，应确认递延所得税负债并调整商誉。
2 、被收购方为核定征收企业的，例如是按收入定率征收，则仅需就与收入确认相关的资产和负债（应收账款、预收账款等）的税务处理与会计处理之间的差异确认递延所得税。

提问人：cpactaciaacca 时间：2020-02-25 08:05:33
被收购单位的固定资产增值部分，全部只剩下净值，评估只给了15%的成新率，没有剩余使用年限。那合并报表层面针对增值部分，按照几年分摊呢？谢谢

回答人：chenyiwei
重新确定剩余可使用年限进行摊销。